臺灣新竹地方法院宣示判決筆錄　　　 93年訴字第631號
公　訴　人　臺灣新竹地方法院檢察署檢察官
被　　　告　丁○○　男　20歲.
　　　　　　丙○○　男　31歲.
上　一　人
選任辯護人　徐國楨律師
被　　　告　乙○○　男　22歲.
上被告因妨害自由等一案，經檢察官提起公訴（93年度偵字第
5402、第5451號）後，聲請本院改依協商程序而為判決，於中華
民國94年2 月1 日上午10時在本院刑事第七法庭宣示判決，出席
職員如下：
法官起立朗讀判決主文、犯罪事實要旨、處罰條文，及告以上訴
限制、期間並提出上訴狀之法院，且諭知記載其內容：
一、主  文：
    丁○○共同意圖為自己不法之所有，以恐嚇使人將本人之物
    交付，處有期徒刑陸月，如易科罰金，以佰元折算壹日。
    緩刑年。
    丙○○共同意圖為自己不法之所有，以恐嚇使人將本人之物
    交付，處有期徒刑陸月，如易科罰金，以佰元折算壹日；
    又共同以其他非法方法剝奪人之行動自由，處有期徒刑陸月
    ，如易科罰金，以佰元折算壹日，應執行有期徒刑壹年，
    如易科罰金，以佰元折算壹日。
    乙○○共同意圖為自己不法之所有，以恐嚇使人將本人之物
    交付，處有期徒刑陸月，如易科罰金，以佰元折算壹日；
    又共同以其他非法方法剝奪人之行動自由，處有期徒刑陸月
    ，如易科罰金，以佰元折算壹日，應執行有期徒刑壹年，
    如易科罰金，以佰元折算壹日。
二、犯罪事實要旨：
（一）丁○○、丙○○、乙○○及姓名、年籍不詳綽號「小余」
      之成年男子等人共同基於為自己不法所有的犯罪意思聯絡
      ，於民國93年10月中旬某日（約案發前1 星期），丙○○
      與丁○○在不詳地點謀議詐賭，以供花用，由丁○○先選
      定具有資力之被害人，假意邀請被害人喝酒，於酒酣耳熱
      之際，藉故帶被害人至特定之地點向丙○○借錢，再由丙○○、乙○○及綽號「小余」之人在該特定地點虛設賭場
      ，次由「小余」負責賭博場地及提供現金作為賭資，並召
      集假意參與賭博之人，丙○○負責登記賭帳，乙○○則在
      現場發放檳榔及將已經下藥之飲料交給被害人飲用，趁被
      害人飲用遭下藥之飲料後精神恍惚之際，即玩賭筒子詐賭
      ，等被害人神智不清後再告知被害人所輸金額為何，要求
      被害人簽發本票及借據，再由丙○○、乙○○負責出面討
      債，得款後由丙○○負責分配款項；丁○○遂提議向其友
      人甲○○下手，丙○○及「小余」則選定在位於新竹縣新
      豐鄉火車站附近之一間民宅作為犯案地點；旋於93年10月
      19日下午3 時起，先由丁○○主動多次邀約甲○○一起喝
      酒，嗣於當日晚上8 時30分許再電邀甲○○，甲○○則未
      予允諾，丁○○為完成上開犯意，則在新竹市區尋找甲○○，迨於翌日（即93年10月20日）凌晨零時尋獲後即同至
      新竹市○○路時尚ＰＵＢ飲酒作樂，於當日凌晨1 時6 分
      許，丁○○撥打丙○○手機（號碼0000000000號）後，丁○○遵照丙○○指示，駕駛甲○○所有車號9712－ＨＢ號
      自用小客車偕甲○○前往新竹縣新豐鄉火車站附近之一間
      民宅，於當日凌晨1 時30分許抵達後，「小余」、丙○○
      及乙○○已將現場布置完成，丁○○依計畫向丙○○借款
      20萬元，並將其中5 萬元交給甲○○作為賭資，丁○○即
      用剩餘之15萬元作為賭資以推筒子之方式與其他假意賭博
      之人賭博，丙○○則指示乙○○將已經下藥之飲料交給甲○○飲用，致甲○○陷於精神恍惚後，丁○○即趁機要求
      與甲○○合股賭博，並說上開5 萬元作為甲○○參與賭博
      之分紅，且於詐賭過程中，故意讓丁○○有輸、有贏，使
      甲○○不至懷疑其與丙○○等人同夥，再由丙○○假意喊
      「致成輸多少錢」、「小朱輸多少錢」，以表示其二人合
      股賭博。未久，由丙○○向甲○○表示其與丁○○共賭輸
      新臺幣（下同）660 萬元，各負擔330 萬元，並要求甲○○將上開5 萬元交出抵賭債，另簽發本票及借據，丙○○
      亦向丁○○表示賭輸亦要簽本票，丁○○遂簽發3 張本票
      ，共330 萬元及借據1 張，甲○○於神智不清下一直簽發
      金額國字大寫錯誤之本票及借據，為使甲○○正確完成簽
      發本票及借據，丙○○遂指示丁○○、乙○○，由丁○○
      駕駛甲○○上開自小客車偕乙○○及甲○○先行離開，至
      新竹市三角公園附近真愛密碼ＰＵＢ與不知情林佳輝會合
      ，嗣丙○○亦抵達該ＰＵＢ，丁○○先行離開，以免甲○○生疑，再由丙○○以乙○○不會開車為由請不知情林佳
      輝駕駛甲○○上開自小客車附載乙○○及甲○○至新竹市
      ○○街豪斯登堡汽車旅館內，由乙○○負責在該旅館219
      號房間內看管不省人事之甲○○，至該汽車旅館後，由不
      知情之林佳輝以其名義登記住宿後，林佳輝即搭乘計程車
      回家。旋於當日上午11時許，由乙○○叫醒甲○○，丙○○則守在房間門口，丙○○即向甲○○恐嚇稱：「我今天
      可沒有拿刀拿槍來押你」等語，致甲○○心生畏懼，而簽
      發面額分別為110 萬元、110 萬元、105 萬元共325 萬元
      之本票3 張及金額325 萬元之借據1 張交給丙○○及乙○○，丙○○則將甲○○先前所簽發寫錯的本票及借據當場
      撕毀。
（二）丙○○與乙○○為能盡早拿到錢，竟另行起意共同基於妨
      害自由之犯罪意思聯絡，強押甲○○進入其所有之上開自
      小客車內，由丙○○駕駛該車，乙○○坐後座，甲○○則
      坐於副駕駛座，限制甲○○之行動自由，要求甲○○立刻
      籌錢償還上開賭債，嗣於同日中午12時許，甲○○撥打其
      友人李大哲之行動電話，告知欲向其借款30萬元，惟因李
      大哲察覺甲○○支唔其詞、語氣異樣，便要求甲○○前來
      其住家，待同日下午1 時許，丙○○、乙○○及甲○○一
      同抵達李大哲住處，李大哲認事有蹊竅，且見甲○○神情
      呆滯、精神恍惚，經私下詢問後始知遭詐賭始末，故假意
      答應為甲○○籌措款項，待其等離去後即刻報警，並在警
      方指示下打電話佯稱已籌到金錢，並相約於同日下午3 時
      在新竹市忠孝保齡球館內飲料區付款；其間丙○○、乙○○仍駕駛上開車輛將甲○○押至新竹市某民宅內限制其行
      動自由，不讓甲○○離去，嗣至相約時、地，為埋伏警員
      當場查獲，並扣得商用本票1 本、甲○○所簽發之商用本
      票3張及借據1紙、丁○○所簽發之商用本票3張及借據1紙
      。
三、處罰條文：
    刑法第28條、第302 條第1 項、第346 條第1 項、第51條第
    5 款、第41條第1項、第74條第1款。
四、協商判決除有刑事訴訟法第455 條之4 第1 項第1 款於本訊
    問程序終結前，被告撤銷協商合意或檢察官撤回協商聲請者
    ；第2 款被告協商之意思非出於自由意志者；第4 款被告所
    犯之罪非第455 條之2 第1 項所定得以協商判決者；第6 款
    被告有其他較重之裁判上一罪之犯罪事實者；第7 款法院認
    應諭知免刑或免訴、不受理者情形之一，及違反同條第2 項
    「法院應於協商合意範圍內為判決；法院為協商判決所科之
    刑，以宣告緩刑或2 年以下有期徒刑、拘役或罰金為限」之
    規定者外，檢察官與被告均不得上訴。
五、如有前項得上訴之情形，得自收受宣示判決筆錄送達之日起
    10日內，向本院提出上訴書狀，上訴於第二審法院。
中　　華　　民　　國　　94　　年　　2 　　月　　1 　　日
                  刑事第四庭
                                  書  記  官  鄧雪怡
                                  審判長法官  馮俊郎
以上正本證明與原本無異。
中　　華　　民　　國　　94　　年　　2 　　月　　2 　　日
                                  書  記  官  鄧雪怡
附錄本案處罰實體法條全文：
＊刑法第302條第1項：
私行拘禁或以其他非法方法，剝奪人之行動自由者，處5 年以下
有期徒刑、拘役或3 百元以下罰金。
＊刑法第346條第1項：
意圖為自己或第三人不法之所有，以恐嚇使人將本人或第三人之
物交付者，處6 月以上5 年以下有期徒刑，得併科1 千元以下罰
金。
